臺灣高雄地方法院民事裁定　　　　　　 96年度審聲字第244號
聲　請　人　泰菱系統工程股份有限公司
法定代理人　乙○○
相　對　人　茂峻金屬工業股份有限公司
法定代理人　甲○○○
相　對　人　唐乾忠即忠鴻工程行
　　　　　　丁○○
　　　　　　丙○○
當事人間請求返還擔保金事件，本院裁定如下：
  主  文
本院民國九十五年度存字第四三０六號提存事件聲請人所提存之
擔保金新臺幣壹佰萬元准予返還。
  理  由
一按供擔保人證明受擔保利益人同意返還者；訴訟終結後，供擔
  保人證明已定20日以上期間催告受擔保利益人行使權利而未行
  使者，法院應依供擔保人之聲請，以裁定命返還其提存物，為
  民事訴訟法第104 條第1 項第2 、3 款所明定。依同法第106
  條規定，上開有關供訴訟費用擔保之規定，於因假扣押供擔保
  之情形準用之。是其所謂之「訴訟終結」，係指依假扣押所保
  全之請求提起之本案訴訟終結；如供擔保人未提起本案訴訟時
  ，則指假扣押裁定及假扣押執行程序均不存在者而言，最高法
  院民國92年度台抗字第19號裁定足資參照。
二本件聲請人與相對人間請求損害賠償事件，聲請人前依本院95
  年度裁全字第6360號民事裁定為擔保假扣押，曾提供新臺幣1
  百萬元為擔保金，並以本院95年度存字第4306號提存事件提存
  在案。
三茲聲請人主張該事件業經相對人茂峻金屬工業股份有限公司同
  意返還提存物，並提出同意書、印鑑證明書及股份有限公司變
  更登記表為證，且經本院依職權調取本院95年度存字第4306號
  提存卷查明屬實。又聲請人主張就相對人唐乾忠即忠鴻工程行
  、丁○○、丙○○之假扣押事件，則經聲請撤回假扣押之執行
  而告終結，聲請人於訴訟終結後，已以存證信函催告受擔保利
  益人即相對人唐乾忠即忠鴻工程行、丁○○、丙○○於20日內
  行使權利，該存證信函均業於96年7 月26日送達上開相對人，
  而上開相對人迄今仍未行使其權利，爰依上開規定聲請發還擔
  保金，亦據其提出本院民事執行處96年9 月21日雄院隆95執全
  莊字第3741號證明書、存證信函及收件回執為證。復經本院依
  職權調取上開相關卷證審核結果，確與聲請人所述相符，且相
  對人唐乾忠即忠鴻工程行、丁○○、丙○○於收受催告後迄未
  行使權利，亦經本院依職權查證明確，有本院民事紀錄科查詢
  表6 紙在卷可稽。從而，聲請人此部分聲請發還擔保金，即屬
  有據，亦應准許。
四依民事訴訟法第104 條第1 項第2 款、第3 款、第106 條前段
  ，裁定如主文。
中　　華　　民　　國　　96　　年　　10　　月　　9 　　日
            　     　民事第二庭法　官　謝靜雯
正本係照原本作成。
如對本裁定抗告須於裁定送達後10日內向本院提出抗告狀，並繳
納裁判費新台幣1,000 元。再為抗告應以適用法規顯有錯誤為理
由，並經本院之許可，該許可以原裁定所涉及之法律見解具有原
則上之重要性者為限。
中　　華　　民　　國　　96　　年　　10　　月　　9 　　日
       　　                    書記官　陳美月
